臺灣高雄地方法院民事判決　九十一年親字第五六號
　　原　　　告　乙○○
　　被　　　告　甲○○
右當事人間確認父子關係不存在事件，本院判決如左：
    主      文
原告之訴駁回。
訴訟費用由原告負擔。
    事實及理由
一、按「妻之受胎，係在婚姻關係存續中者，推定其所生子女為婚生子女」、「前項
    推定，如夫妻之一方能證明妻非自夫受胎者，得提起否認之訴。但應於知悉子女
    出生之日起，一年內為之」，民法第一千零六十三條第一項、第二項分別定有明
    文。是妻之受胎係在婚姻關係存續中者，依民法第一千零六十三條第一項規定，
    應推定其所生之子女為婚生子女。惟受此推定之子女，僅在夫妻之一方能證明妻
    非自夫受胎者，得依同條第二項規定，在知悉子女出生之日起一年內之起訴期間
    內以訴否認之。倘夫妻均已逾該項所定之起訴期間而未提起否認之訴，該子女在
    法律上不能不認為係夫之婚生子女，無論何人均不得再為相反之主張，亦即夫妻
    絕對地喪失否認權，任何人亦始終不得提起確認父子女關係存在與否或該子女為
    其所生子女之訴。上開法律之所以規定此一年之起訴期間，目的在早日確定法律
    上之父子女關係，以期保護婚生子女之地位（最高法院二十三年度上字第三四七
    三號及七十五年度台上字第二○七一號判例參照）。至上開法律如此之規定，是
    否確足以保護婚生子女之地位？有無失之過嚴而反害之？乃係立法政策權衡之問
    題，並非法院所能置喙。是此已超出法律解釋之界限，自屬法律應如何通盤檢討
    及修訂之課題，於法律尚未修改之前，法院自僅能依法裁判。
二、原告起訴略以：原告於民國九十一年二月十日自已故之訴外人尹振鐸口述得知其
    與原告之親子關係，而原告與被告並無血緣關係。故為解開原告身世之謎，爰依
    法聲明：請求確認原告與被告之父子關係不存在等語。
三、查原告係於民國四十九年七月二十六日出生，並係其母即訴外人范尹淑娟與被告
    在婚姻關係存續中所生之事實，有戶口名簿在卷可稽，應堪認屬真實。是縱認原
    告確非范尹淑娟自被告受胎所生，但其受胎既係在范尹淑娟與被告之婚姻關係存
    續中，依首揭民法第一千零六十三條第一項規定，原告仍應推定為被告之婚生子
    女。嗣范尹淑娟或被告均未於知悉原告出生之日起之一年內，提起否認原告為被
    告之婚生子女之訴，業已逾民法第一千零六十三條第二項但書所規定之起訴期間
    ，揆諸首揭判例意旨及本院說明，范尹淑娟及被告當已絕對喪失該否認之權利，
    自不得再訴請否認；而任何人包含原告在內，亦始終不得再為相反之主張，自亦
    不得提起本件確認原告與被告之父子關係不存在之訴訟。
四、從而，原告請求確認其與被告之父子關係不存在，洵屬無據，應予駁回。
五、結論：原告之訴顯無理由，依民事訴訟法第二百四十九條第二項、第七十八條，
    不經言詞辯論，判決如主文。
中　　　華　　　民　　　國　　九十一　　年　　　六　　　月　　　七　　　日
                              臺灣高雄地方法院家事法庭
~B法　　　官　陳信旗
右為正本係照原本作成。
如不服本判決，應於送達後廿日內，向本院提出上訴狀並表明上訴理由，如於本判決
宣示後送達前提起上訴者，應於判決送達後十日內補提上訴理由書（須附繕本）。
中　　　華　　　民　　　國　　九十一　　年　　　六　　　月　　　七　　　日
~B法院書記官　梁  竫
